【裁判字號】    98,上易,295
【裁判日期】    980416
【裁判案由】    竊盜等
【裁判全文】
臺灣高等法院高雄分院刑事判決        98年度上易字第295 號
    上  訴  人
    即  被  告  乙○○
上列上訴人因竊盜等案件，不服臺灣高雄地方法院98年度易字第
124 號中華民國98年2 月27日第一審判決（起訴案號：臺灣高雄
地方法院檢察署98年度偵緝字第195 號），提起上訴，本院判決
如下：
    主  文
上訴駁回。
    理  由
一、按提起第二審之上訴，其上訴書狀應敘述具體理由，為第二
    審上訴必備之程式。此觀民國96年7月4日修正公布刑事訴訟
    法第361條第2項之規定甚明。倘上訴理由之敘述未合乎具體
    之要求者，其上訴即屬同法第367 條前段所定「上訴不合法
    律上之程式」，第二審法院應依同法第372 條前段之規定，
    以判決駁回之。至其理由之具體與否，屬第二審法院審查範
    圍，不在第一審法院命補正之列，上訴書狀如已敘述理由，
    無論其具體與否，即無待其補提理由書或命補正之問題。此
    與上訴書狀全未敘述上訴理由者，第一審法院依刑事訴訟法
    第361條第3項之規定，應定期間先命補正之情形，尚屬有別
    。又第二審上訴之目的，既在於請求撤銷、變更原判決，則
    所謂「具體理由」，自應就原判決如何足以撤銷、如何應予
    變更之「事實上」或「法律上」之具體根據，本於確實之訴
    訟資料暨原因事實之所出，逐一敘述、記載，必已具體指出
    原判決事實認定所依憑之證據有如何之錯誤（例如原判決所
    採納之證據如何不具證據能力，所為證明力之判斷如何違背
    經驗、論理法則等），法律之適用（尤其實體法）有如何違
    誤之處，而足以動搖原判決使之成為不當或違法而得改判之
    事由；必要時並應提出有利於己之事證，期使第二審法院採
    納，俾為有利於上訴人之認定，始屬合法。上訴理由之敘述
    ，應先合乎具體之要求，始有所敘述可取與否之實體審理與
    判斷之問題。是上訴人之上訴書狀雖敘述上訴理由，但僅泛
    言原判決認定事實錯誤、違背法令、量刑失之過重或輕縱等
    情詞，而未依上揭意旨指出具體事由，或形式上雖已指出具
    體事由，然該等事由縱使屬實，亦不足以認為原判決有何不
    當或違法（例如所指摘訴訟程序之瑕疵，將因第二審重新審
    理而補正），或其所陳之事由，與訴訟資料所載不相適合，
    或所指摘原判決之「不當」或「違法」根本不存在者，均應
    認其實質上並未符合具體之要件，庶符節制濫行上訴之立法
    意旨。
二、上訴人不服原審判決而提起上訴，上訴意旨略以：上訴人所
    犯之刑皆係舊法，深感懊悔，潛逃至大陸乃是家庭經濟重擔
    所致，之後並未再有觸法行為，且有返台自首之打算，請求
    重新審查，給予上訴人輕判云云。惟查，原判決論以被告乙
    ○○犯有加重竊盜罪及違反國家安全法罪，係以被告在偵查
    中、原審行準備程序及審理時供承不諱，及與證人即告訴人
    林春華在偵訊中之證詞、證人甲○○於警詢時之證述互核一
    致，並有刑事警察局人犯交接清單1 紙等補強證據為據。原
    判決就其形式上觀察，並無違誤，且認事採證、證據之取捨
    及證據證明力之判斷，俱屬事實審法院之職權，苟無違背證
    據法則，自不能指為違法，且均適用舊法，並無違誤之處。
    被告上訴意旨，並未具體指明原判決前開認事或用法有何不
    當或違法情形，綜此，應認被告之上訴實質上未符合理由應
    具體之要件。依上說明，其上訴為不合法律上之程式，應予
    駁回。並不經言詞辯論為之。
三、據上論斷，應依刑事訴訟法第367 條前段、第372 條，判決
    如主文。
中    華    民    國    98    年    4     月    16    日
                  刑事第二庭    審判長法  官  林正雄
                                      法  官  陳啟造
                                      法  官  黃壽燕
以上正本證明與原本無異。
不得上訴。
中    華    民    國    98    年    4     月    16    日
                                      書記官  梁雅華
附錄本判決論罪科刑法條：
中華民國刑法第321條第1項第1款
  犯竊盜罪而有左列情形之一者，處6 月以上、5 年以下有期徒
  刑：
一、於夜間侵入住宅或有人居住之建築物、船艦或隱匿其內而犯
    之者。
國家安全法第6條第2項：
  無正當理由拒絕或逃避依第4 條規定所實施之檢查者，處6 月
  以下有期徒刑、拘役或科或併科新臺幣15,000 元以下罰金。


司法院資訊處製作；財團法人民間司法改革基金會備份。
